# Enrique De La Concepción

Tenerife, España · linkedin.com/in/enriquedlcdev · +34 698 54 60 54 · enriquedlc.dev@gmail.com

Desarrollador con alta capacidad de aprendizaje, resolución de problemas y adaptación a nuevas tecnologías. He trabajado en entornos colaborativos, desarrollando soluciones efectivas con enfoque en rendimiento y experiencia de usuario. Apasionado por la tecnología, el código limpio y el aprendizaje continuo.

# **EXPERIENCIA PROFESIONAL**

**Itop Consulting** 

Tenerife, España

Desarrollador Front-End (Prácticas)

Febrero 2023 - Mayo 2023

- Desarrollé interfaces web interactivas usando Ionic Framework y React, mejorando la experiencia de usuario y varias funcionalidades internas.
- Implementé componentes reutilizables optimizando el mantenimiento del código y acelerando el desarrollo
- Colaboré estrechamente con el equipo de desarrollo para integrar nuevas funcionalidades con APIs existentes.

**Itop Consulting** 

Tenerife, España

Desarrollador FullStack

Junio 2023 - Actualidad

- Desarrollé aplicaciones backend orientadas a servicios REST para su consumo por otras aplicaciones, incluyendo funcionalidades como el envío automático por correo electrónico de formatos impresos como facturas, albaranes, abonos, etc.
- Desarrollé aplicaciones web utilizando tecnologías modernas centradas en el usuario, mejorando la usabilidad y adaptabilidad, gestionando formularios dinámicos y validando datos mediante el consumo de endpoints REST.
- Utilicé la API de SAP Business One (Service Layer) para la integración de datos empresariales y
  desarrollé add-ons en C#, facilitando automatizaciones y ampliaciones funcionales dentro del
  ecosistema SAP.

#### **EDUCACIÓN**

### Salesianos La Cuesta, Tenerife

Tenerife, España

Ciclo Superior de Desarrollo de Aplicaciones Multiplataforma

2021 - 2023

Online <a href="https://www.eoi.es/es">https://www.eoi.es/es</a>

Abril 2024 - Mayo 2024

Curso de Testing

## **SKILLS ADICIONALES**

- Idiomas: Español Nativo, Inglés B2
- Git, Zustand, Java, Spring, Spring Boot, API, API REST, SQL, SQL Server, SAP Business One, Zod, Typescript, TDD, Unit Testing, E2E, Playwright